臺灣臺北地方法院民事裁定  
111年度重訴字第592號
原      告  黃文文  
特別代理人  柯浩宗  
訴訟代理人  林穆弘律師
被      告  柯淳淳  

上列當事人間確認贈與關係不存在等事件，本院裁定如下：
    主  文
原告應於收受本裁定送達五日內繳納裁判費新臺幣肆拾萬陸仟伍
佰玖拾貳元，逾期未繳即駁回原告之訴。
    理  由
一、按訴訟標的之價額，由法院核定。核定訴訟標的之價額，以
    起訴時之交易價額為準；無交易價額者，以原告就訴訟標的
    所有之利益為準。以一訴主張數項標的者，其價額合併計算
    之。但所主張之數項標的互相競合或應為選擇者，其訴訟標
    的價額，應依其中價額最高者定之。民事訴訟法第77條之1
    第1、2項、第77條之2第1項定有明文。倘原告主張之數項標
    的雖不相同，惟自經濟上觀之，其訴訟目的一致，不超出終
    局標的範圍，依上揭規定，訴訟標的價額應以其中價額最高
    者定之（最高法院107年度台抗字第917號裁定意旨參照）。
    次按預備之訴，係以先位之訴無理由時，請求法院就備位之
    訴為判決所合併提起之訴訟，自係以一訴主張數項標的而應
    為選擇情形，與主張數項獨立之標的者不同，其訴訟標的應
    以其中價額最高者定之（最高法院103年度台抗字第223號裁
    定意旨參照）。再按原告之訴，有起訴不合程式或不備其他
    要件者，法院應以裁定駁回之。但其情形可以補正者，審判
    長應定期間先命補正，同法第249條第1項第6款亦有明定。
二、經查，本件原告起訴未據繳納裁判費，經原告於民國111年7
    月5日為訴之追加後：
(一)先位聲明：⒈確認兩造就如附表1所示不動產（下稱系爭不動
    產）之贈與關係不存在；⒉被告應將系爭不動產於108年11月
    7日以贈與為原因所為之所有權移轉登記予以塗銷，並回復
    登記予原告；⒊被告應返還原告新臺幣（下同）335萬5,000
    元，及如附表2所示之利息。⒋第3項聲明原告願供擔保，請
    准宣告假執行。備位聲明：⒈被告應將系爭不動產於108年11
    月7日以贈與為原因所為之所有權移轉登記予以塗銷，並回
    復登記予原告；⒉被告應返還原告335萬5,000元，及如附表2
    所示之利息；⒊第2項聲明原告願供擔保，請准宣告假執行。
(二)經核原告上開先位聲明第1項、第2項請求雖分屬不同訴訟標
    的，惟自經濟上觀之，其訴訟目的一致，不超出終局標的範
    圍，係為回復原告對系爭不動產之所有權，並移轉登記為原
    告所有，足見原告可獲得之利益應係被告將系爭不動產移轉
    所有權登記予原告之利益，即應以系爭不動產起訴時之交易
    價格計算訴訟標的價額。而系爭不動產之交易價格經本院依
    職權查詢與系爭不動產鄰近地區之實價登錄資訊，於本件起
    訴前1年內，臺北市大安區仁愛路4段300巷26弄附近，屋齡3
    5年以上，並扣除有親友、員工、共有人或其他特殊關係間
    之交易者，實際交易之不動產有1筆，交易單價為每平方公
    尺28萬7,000元，有內政部不動產交易實價查詢服務網查詢
    結果在卷可稽，而系爭不動產之面積為144.52平方公尺【計
    算式：總面積121.51平方公尺+附屬建物陽臺面積17.85平方
    公尺+（共有部分301.91平方公尺×權利範圍171/10000）=14
    4.52平方公尺】，故系爭不動產交易價格為4,147萬7,240元
    【計算式：28萬7,000元×144.52平方公尺=4,147萬7,240元
    ，是先位聲明第1項、第2項之訴訟標的價額為4,147萬7,240
    元。而先位聲明第3項係以民法第179條為請求，是訴訟標的
    金額為335萬5,000元，則先位聲明之訴訟標的價額計為4,48
    3萬2,240元（計算式：4,147萬7,240元+335萬5,000元=4,48
    3萬2,240元）。又備位聲明第1項與先位聲明第2項相同，是
    備位聲明第1項之訴訟標的價額亦為4,147萬7,240元，而備
    位聲明第2項與先位聲明第3項相同，是備位聲明第2項之訴
    訟標的金額亦為335萬5,000元，則備位聲明之訴訟標的價額
    亦為4,483萬2,240元。
(三)綜上所述，預備之訴其訴訟標的價額應以其中價額最高者定
    之，因本件先、備位聲明訴訟標的價額相同，是以本件訴訟
    標的價額即核定為4,483萬2,240元，應徵收第一審裁判費40
    萬6,592元，茲依民事訴訟法第249條第1項但書之規定，限
    原告於本裁定送達之翌日起5日內補繳，逾期不補正，即駁
    回原告之訴。
三、爰裁定如主文。
中　　華　　民　　國　　111 　年　　7 　　月　　14　　日
                  民事第一庭   法　官　 賴淑萍
以上正本係照原本作成。
如不服本裁定關於核定訴訟標的價額部分，應於送達後十日內向
本院提出抗告狀，並繳納抗告費新臺幣一千元；其餘關於命補繳
裁判費部分，不得抗告。                  
中　　華　　民　　國　　111 　年　　7 　　月　　14　　日
                               書記官   黃怜瑄
附表1：         土地標示         土地坐落    面積(平方公尺)  權利範圍   臺北市○○區○○段○○段000地號    1,823  10000分之22   建物標示         建號 建物門牌 建物 坐落地號 建築式樣房屋層數、主要建築材料及主要用途 建物面積 (平方公尺)  權利範圍 所有 權人 移轉原因 及 登記日期 (民國)     樓層面積 附屬建物用途及面積    1077 臺北市○○區○○路0段000巷00弄00號6樓 臺北市○○區○○段○○段000地號 鋼筋混凝土造7層樓、住家用 6層樓： 121.51 總面積： 121.51 陽台： 17.85 全部 柯淳淳 贈與 108年11月7日 共有部分： 仁愛段三小段3191建號，301.91平方公尺，權利範圍10000分之171         

附表2：（金額幣別均為新臺幣，日期紀元均為民國）    編號 本金 利息    請求期間 週年利率 1 48萬5,000元 自110年4月14日起至清償日止 5% 2 47萬5,000元 自111年1月21日起至清償日止  3 48萬2,000元 自111年1月27日起至清償日止  4 48萬元 自111年2月23日起至清償日止  5 47萬8,000元 自111年3月4日起至清償日止  6 47萬元 自111年3月11日起至清償日止  7 48萬5,000元 自111年3月18日起至清償日止  合計 335萬5,000元